# 租赁收益分成的账务处理

提问人：logxu 时间：2015-12-18 14:34:27
业务模式： A厂商向B租赁公司销售设备，B租赁公司向客户提供该设备的融资租赁服务，A与B签订补充协议约定：B按所提供的资金和固定的利率获取收益，向客户收取的租金扣除B提供的本金及固定收益外的金额由A享有，客户违约风险由A承担。向请问A和B如何进行账务处理？

回答人：chenyiwei
请参考《瑞华研究 2010 ～ 2014 汇编》之“问题2-1-36（企业为客户用于支付货款的借款提供担保时的收入确认、坏账准备计提问题）”、“问题2-1-37（卖方为买方用于支付货款的银行贷款提供担保时的收入确认问题）”。